

Алексей Речицикий Frontend-разработчик

О себе

Занимаюсь frontend-разработкой с 2018 года. Люблю создавать полезные, функциональные и стильные приложения.

В меру перфекционист. Не боюсь новых заданий и вызовов. Считаю, что любая задача имеет решение, и всегда стараюсь его найти.

Контакты

tel: +79853334915

email: alexey.rechitskiy@gmail.com

vk: <u>id5526634</u> instagram: <u>@r.e.4</u>

facebook: aliaksei.rachytski

Навыки

HTML, CSS, Javascript, jQuery, GULP, Webpack, БЭМ, Sass/SCSS, Git, Bootstrap, Mobile first, Отзывчивость, Адаптивность, Семантика Photoshop, Figma

Курсы

2021 from 0 to 1
«Верстка сайтов»
2019 HTML Academy
интерактивные курсы
2016 Комп. академия «ШАГ»
Сетевые технологии

Языки

русский - свободно английский - В1

Опыт

Стажер QSOFT, Москва

Декабрь 2021

Занимался разработкой сайта в условиях максимально приближенных к реальным. Выполнял следующие работы:

- адаптивная верстка страниц с применением методологии БЭМ (разделение кода на компоненты);
- создание структурированных и переиспользуемых js-модулей;
- работа с системой контроля версий GIT, настройка хостов разработки и проведение деплоя на рабочий сервер.

Используемые средства разработки: сборщик Webpack, препроцессор Sass.

Консультант SAP

ОАО «АСБ Беларусбанк», Минск

Май 2015 — март 2021

Внутренний консультант SAP по направлению SAP MM:

- моделирование и разработка бизнес-процессов, настройка функциональности;
- сбор информации и формализация требований заказчика по автоматизации процессов;
- написание функциональных спецификаций;
- тестирование разработанных процессов;
- ведение проектной документации.

Специалист 2-ой линии поддержки пользователей по направлению SAP MM.

Работа, не относящаяся к IT

Сентябрь 2014 — январь 2015

ООО «ЮрСпектр», Минск Специалист Вычитка и редактура текстов, статей.

Август 2012 — июль 2014

ИМНС РБ по Центральному району г. Миска Государственный налоговый инспектор Ревизионная деятельность, проверка юридических лиц.

Образование

2007-2012

Бухгалтерский учет, анализ и аудит, Белорусский Государственный Экономический Университет



Aleksei Rechitskiy

Frontend-developer

About

I've been engaged in frontend development since 2018. I enjoy creating useful, functional and stylish apps.

I'm a moderate perfectionist. I'm not afraid of new tasks and challenges. I believe that any problem has a solution, and I always try to find it.

Contacts

tel: +79853334915

email: alexey.rechitskiy@gmail.com

vk: <u>id5526634</u> instagram: <u>@r.e.4</u>

facebook: aliaksei.rachytski

Skills

HTML, CSS, Javascript, jQuery, GULP, Webpack, BEM, Sass/SCSS, Git, Bootstrap, Mobile first, Responsive, Adaptive, Semantics, Photoshop, Figma

Courses

2021 from 0 to 1
«Markup development»
2019 HTML Academy
interactive courses

2016 Academy «Step»

Network technologies

Languages

Russian - fluently English - B1

Experience

Intern

QSOFT, Moscow

December 2021

I developed the site in conditions as close to real ones as possible. I did the following work:

- making adaptive and responsive pages layout using the BEM methodology (dividing the code into components);
- creation of structured and reusable js-modules;
- working with the GIT version control system, setting up development hosts and deploying to a main server.
 Development tools were used: Webpack, Sass preprocessor.

SAP Consultant

JSC «Savings Bank «Belarusbank», Minsk

May 2015 - March 2021

Internal SAP consultant on SAP MM project:

- modeling and development of business processes, setting up functionality;
- collection of information and formalization of customer requirements for process automation;
- writing functional specifications;
- testing of the developed processes;
- maintenance of project documentation.

Users support specialist (second line).

Not IT jobs

September 2014 - January 2015

LLC «UrSpectr», Minsk Specialist Proofreading and editing of texts and articles.

August 2012 – July 2014

Inspection of the Ministry of Taxes of Republic of Belarus Tax inspector

Auditing activities, verification of legal entities.

Education

2007-2012

Accountant, analysis and audit Belorussian State Economic University